【裁判字號】    98,易,930
【裁判日期】    980331
【裁判案由】    竊盜
【裁判全文】
臺灣臺中地方法院刑事判決               98年度易字第930號
公  訴  人  臺灣臺中地方法院檢察署檢察官
被      告  丙○○
                    （另案在臺灣臺中監獄執行中）
上列被告因竊盜案件，經檢察官提起公訴（98年度偵字第4575號
），本院判決如下：
    主    文
丙○○犯踰越牆垣竊盜罪，累犯，處有期徒刑柒月。
    犯罪事實
一、丙○○於民國85年間，分別因竊盜、違反肅清煙毒條例及搶
    奪等案件，先後經臺灣高雄地方法院、臺灣高等法院高雄分
    院及最高法院判決有期徒刑1年、3年4月及4年確定，以上徒
    刑，經臺灣高等法院高雄分院裁定定應執行有期徒刑8 年確
    定，於89年5 月23日假釋交付保護管束。然丙○○於假釋期
    間內，復因竊盜案件，經法院判決有期徒刑6月確定而撤銷
    假釋，再發監執行上開假釋被撤銷後之殘餘刑期3年9月14日
    及上開竊盜案件之有期徒刑6月，於96年2月26日縮短刑期執
    行完畢。詎其猶不知警惕，竟意圖為自己不法之所有，於97
    年11月2日上午7時前，即當日日出後之某分許，自乙○○位
    於臺中縣大里市○○路163巷13弄5號住所旁、某興建中房屋
    之工地鷹架攀爬而上，再自屋頂處翻牆以逐棟開門搜尋可行
    竊之對象，適探得乙○○前址住宅之屋頂處未鎖，遂經此入
    內，再逐層而下至該址1樓客廳後，徒手開啟該處之咖啡櫃
    ，而竊取乙○○所有之OKWAP廠牌行動電話（序號為0000000
    00000000號，價值約新臺幣〈下同〉5,000元）及三星廠牌
    行動電話（序號為000000000000000號，價值約4,000元）各
    1支。得手後，再於同月6日下午4時30分許，持往設於臺中
    縣大里市○○路○段100號「星際娛樂館」，販售予不知情之
    吳承學，得款共1,500元（OKWAP廠牌行動電話售得500元、
    三星廠牌行動電話售得1,000元）供己花用完畢。嗣經警前
    往「星際娛樂館」執行查贓勤務時，始循線查悉上情。
二、案經臺中縣警察局霧峰分局報請臺中地方法院檢察署檢察官
    偵查起訴。
    理    由
壹、程序部分：
    按被告以外之人（包括證人、鑑定人、告訴人、被害人及共
    同被告等）於審判外之陳述雖不符刑事訴訟法第159條之1至
    之4等4條之規定，而經當事人於審判程式同意作為證據，法
    院審酌該言詞陳述或書面陳述作成時之情況，認為適當者，
    亦得為證據；當事人、代理人或辯護人於法院調查證據時，
    知有刑事訴訟法第159條第1項不得為證據之情形，而未於言
    詞辯論終結前聲明異議者，視為有前項之同意，同法第159
    條之5 定有明文。立法意旨在於傳聞證據未經當事人之反對
    詰問予以核實，原則上先予排除。惟若當事人已放棄反對詰
    問權，於審判程式中表明同意該等傳聞證據可作為證據；或
    於言詞辯論終結前未聲明異議，基於尊重當事人對傳聞證據
    之處分權，及證據資料愈豐富，愈有助於真實發見之理念，
    且強化言詞辯論主義，使訴訟程式得以順暢進行，上開傳聞
    證據亦均具有證據能力。另按刑事訴訟法第159條之5第2 項
    所定：「當事人、代理人或辯護人於法院調查證據時，知有
    第159條第1項不得為證據之情形，而未於言詞辯論終結前聲
    明異議者，視為有前項之同意。」乃係基於證據資料愈豐富
    ，愈有助於真實發現之理念，酌採當事人進行主義之證據處
    分權原則，並強化言詞辯論主義，透過當事人等到庭所為之
    法庭法動，在使訴訟程式順暢進行之要求下，承認傳聞證據
    於一定條件內，得具證據適格。此種「擬制同意」，因與同
    條第一項之明示同意有別，實務上常見當事人等係以「無異
    議」或「沒有意見」表示之，斯時倘該證據資料之性質，已
    經辯護人閱卷而知悉，或自起訴書、原審判決書之記載而了
    解，或偵、審中經檢察官、審判長、受命法官、受託法官告
    知，或被告逕為認罪答辯或有類似之作為、情況，即可認該
    相關人員於調查證據之時，知情而合於擬制同意之要件（最
    高法院96年度臺上字第4174號判決要旨可資參照）。查本件
    證人即被害人乙○○、證人吳承學於警訊之證述內容，及警
    卷所附蒐證照片、刑案現場測繪圖、現場照片、手機序號00
    00000000000000號、行動電話門號0000000000號通聯調閱查
    詢單等，依卷證所示，其等作成或取得之狀態，並無違背其
    等個人意思而為陳述，或其他違法取供或不法取得之情形，
    且本件公訴人、被告於本院審理中對於上開證據之證據能力
    並不予以爭執（見本院審理筆錄），亦即對上開證據資料，
    於本院審理中復不爭執其等證據能力及真實性，足認並無顯
    不可信或係不法取得之情況，本院審酌其等之內容亦適宜為
    本案證據，是本件證人乙○○於警訊之證述內容，及警卷所
    附蒐證照片、刑案現場測繪圖、現場照片、手機序號000000
    0000000000號、行動電話門號0000000000號通聯調閱查詢單
    等於審判外之言詞、書面陳述，仍具有證據能力。
貳、實體部分：
一、上揭事實，業據被告丙○○於警偵訊及本院審理中坦承不諱
    ，核與證人乙○○、吳承學於警詢中之證述相符，並有蒐證
    照片、刑案現場測繪圖、現場照片、手機序號000000000000
    0000號、行動電話門號0000000000號通聯調閱查詢單等在卷
    可稽，堪認被告上開不利於己之自白，確與事實相符，應可
    採信。事證明確，被告犯行洵堪認定。
二、核被告所為係犯刑法第321條第1項第2款之踰越牆垣竊盜罪
    。又公訴人雖認被告構成夜間侵入住宅之加重要件，然查證
    人乙○○於警詢中證稱：係於案發當日上午7時許發現家中
    遭竊，但不能確定正確之失竊時間等語，另被告於本院審理
    中亦一再堅稱：我進入被害人家中時，天才剛亮等語，經核
    證人乙○○上開證述內容，及被告前揭供述內容，均無從證
    明被告侵入證人乙○○家中行竊之時間係在夜間，亦即係在
    日出之前，此外本院復查無其他積極證據可資以證明被告係
    在夜間，亦即係在日出前侵入證人乙○○之家中行竊，爰為
    被告之利益，爰不認定被告所為併同時構成夜間侵入住宅之
    加重要件，是公訴人此部分所指，尚屬誤會，合此指明（僅
    係加重條件之減少，尚無變更起訴法條之問題）。被告前於
    85年間，分別因竊盜、違反肅清煙毒條例及搶奪等案件，先
    後經臺灣高雄地方法院、臺灣高等法院高雄分院及最高法院
    判決有期徒刑1年、3年4月及4年確定，以上徒刑，經臺灣高
    等法院高雄分院裁定定應執行有期徒刑8年確定，於89年5月
    23日假釋交付保護管束。然丙○○於假釋期間內，復因竊盜
    案件，經法院判決有期徒刑6月確定而撤銷假釋，再發監執
    行上開假釋被撤銷後之殘餘刑期3年9月14日及上開竊盜案件
    之有期徒刑6月，於96年2月26日縮短刑期執行完畢之事實，
    有臺灣高等法院被告前案紀錄表、臺灣臺中地方法院檢察署
    刑案資料查註紀錄表附卷可稽，其於有期徒刑執行完畢後，
    5年以內再故意犯本件有期徒刑以上之罪，構成累犯，應依
    刑法第47條第1項規定加重其刑。爰審酌被告正值青壯，不
    思循合法途徑獲取財富，竟藉竊盜獲利之心態可議，且對於
    證人乙○○之財務產生相當程度之損害，並增添其生活上之
    不便、及對於住居安全之疑慮，惟念其犯罪後坦承犯行，態
    度尚佳，暨公訴人請求量處適當之刑等一切情狀，量處如主
    文所示之刑。
據上論斷，應依刑事訴訟法第299條第1項前段，刑法第321條第1
項第2款、第47條第1項，判決如主文。
本案經檢察官甲○○到庭執行職務。
中    華    民    國    98    年    3     月    31    日
                  刑事第十七庭   法  官  林世民
上正本證明與原本無異。
如不服本判決，應於送達後10日內向本院提出上訴狀（須附繕本
），上訴於臺灣高等法院臺中分院。
                                 書記官  紀俊源
中    華    民    國    98    年    3     月    31    日
附錄論罪科刑法條：
中華民國刑法第321條
犯竊盜罪而有左列情形之一者，處6月以上、5年以下有期徒刑：
一、於夜間侵入住宅或有人居住之建築物、船艦或隱匿其內而犯
    之者。
二、毀越門扇、牆垣或其他安全設備而犯之者。
三、攜帶兇器而犯之者。
四、結夥三人以上而犯之者。
五、乘火災、水災或其他災害之際而犯之者。
六、在車站或埠頭而犯之者。
前項之未遂犯罰之。


司法院資訊處製作；財團法人民間司法改革基金會備份。
